# 母子公司共同控制另一子公司长期股权投资的确认

提问人：草莓安 DP2 时间：2021-02-27 21:50:02
请问陈版主：
问题如下：A母公司100%控制了B子公司与C子公司，A母公司出资 98 万元投资设立了D子公司，占比98%，B和C个出资 1 万元，占D公司1%股权。那么按照新金融工具准则，B和C的这个1%的股权，应该如何确认，分别采用什么计量方法？

回答人：chenyiwei
B、C明显不可能对D有控制、共同控制或者重大影响，故B、C在其各自的单独报表中应将其对D的股权投资作为以公允价值计量且其变动计入损益的金融资产，列报为其他非流动金融资产。或者，如果属于非交易性权益工具投资的，也可以在初始确认时选择将其指定为以公允价值计量且其变动计入其他综合收益的金融资产，列报为其他权益工具投资，但该指定不得撤销。